【裁判字號】    98,交聲,732
【裁判日期】    990114
【裁判案由】    聲明異議
【裁判全文】
臺灣臺南地方法院交通事件裁定         98年度交聲字第732號
移送機關    交通部公路總局嘉義區監理所臺南監理站
異議人即
受處分人    甲○○
                    巷55號
上列異議人即受處分人因違反道路交通管理處罰條例案件，對於
交通部公路總局嘉義區監理所臺南監理站民國98年6 月9 日所為
之裁決處分（處分案號：嘉監南字第裁74-AM0000000號）聲明異
議，本院裁定如下：
    主  文
異議駁回。
    理  由
一、原處分意旨略以：異議人即受處分人甲○○（下稱異議人）
    其所有車牌號碼VGG-187 號輕型機車，於民國98年3 月21日
    18時57分許，於臺北市○○路213 號前，因在設有禁止停車
    標誌之處所停車，經臺北市政府警察局交通警察大隊員警逕
    行製單舉發。嗣經移送機關即交通部公路總局嘉義區監理所
    臺南監理站以其違規事證明確，依道路交通管理處罰條例第
    56條第1 項第4 款及違反道路交通管理事件統一裁罰標準表
    等規定，裁處罰鍰新臺幣（下同）600 元之處分。
二、本件聲明異議意旨略以：本件違規路段係於98年3 月份新設
    禁止停車標誌，並非設立許久，惟異議人於97年底返回台南
    安排母親手術，未曾接獲通知此路段禁止停放機車，因而為
    此聲明異議等語。
三、按汽車停車時，在設有禁止停車標誌、標線之處所不得停車
    ，道路交通安全規則第112 條第1 項第4 款定有明文。又汽
    車駕駛人停車時，有在設有禁止停車標線、標誌之處所停車
    者，處600 元以上1,200 元以下罰鍰，道路交通管理處罰條
    例第56條第1 項第4 款亦定有明文。
四、經查：
(一)異議人其所有車牌號碼VGG-187 號輕型機車，於98年3 月21
    日18時57分許，於臺北市○○路213 號前，經警認其有在設
    有禁止停車標誌之處所停車，由臺北市政府警察局交通警察
    大隊員警逕行製單舉發等情，有臺北市政府警察局98年4 月
    2 日北市警交大字第AM0000000 號舉發違反道路交通管理事
    件通知單1 份及違規採證照片1 幀在卷可稽，且異議人對上
    開違規之事實並不爭執，是異議人在設有禁止停車標誌之處
    所停車之違規行為，應足認定。
(二)異議人固以前詞置辯，惟臺北市政府逐步推動機車退出騎樓
    、人行道之措施已行之有年，其目的在於改善目前人行道及
    騎樓停放機車，影響行人通行順暢及安全之問題，使人行道
    有足夠空間供行人通行，故臺北市政府交通局及臺北市停車
    管理處乃持續採取相關禁停管制措施。而本件異議人停車之
    臺北市○○路213 號前之騎樓係自98年3 月1 日起即已開始
    實施騎樓、人行道禁停機車措施，臺北市停車管理處之網站
    亦公佈有機車退出騎樓、人行道之實施路段、時間表等相關
    資訊可供查閱，此有臺北市政府警察局中山分局98年7 月7
    日北市警中分交字第09832601500 號函暨臺北市停車管理處
    網頁公告翻拍照片及禁停標誌設置位置現場照片各1 幀在卷
    可稽，足認相關主管機關分別以設置禁停標誌及網路公告之
    方式告知用路人上開路段禁止停車之資訊，已足達到提醒駕
    駛人注意上開地點禁止停放機車，異議人自不得諉為不知。
(三)況按人行道，係指為專供行人通行之騎樓、走廊及劃設供行
    人行走之地面道路與人行天橋及人行地下道，且不得臨時停
    車，道路交通管理處罰條例第3 條第3 款、道路交通安全規
    則第111 條第1 項第1 款分別定有明文。而異議人停放機車
    於供行人通行之騎樓，本屬於人行道範圍，乃法律明示禁止
    停車之處所，本不待主管機關劃設標線或設置標誌，倘於上
    開地點設置標誌揭示該路段已實施機車全面退出騎樓、人行
    道之停放管制，亦僅具有提醒、督促駕駛人注意之作用而已
    。故異議人若欲將機車停放於一地達數月之久，本應覓得合
    法之停車位後始得停放，以避免遭到舉發，要難逕以上開地
    點新設禁止停車標誌，其未曾接獲通知為由據以免責。
五、綜上所述，異議人於上揭時、地，有在設有禁止停車標誌之
    處所停車之違規事實，應堪認定。則移送機關依道路交通管
    理處罰條例第56條第1 項第4 款及違反道路交通管理事件統
    一裁罰基準表之相關內容，裁處異議人罰鍰600 元，核無違
    誤，本件異議無理由，應予駁回。
六、據上論斷，應依道路交通管理處罰條例第87條第2 項，道路
    交通案件處理辦法第19條，裁定如主文。
中    華    民    國    99    年    1     月    14    日
                  交通法庭法  官  鄭燕璘
以上正本證明與原本無異。
如不服本裁定應於送達後5日內向本院提出抗告狀。（應附繕本
）
                          書記官  蔡明峰
中    華    民    國    99    年    1     月    14    日


司法院資訊處製作；財團法人民間司法改革基金會備份。
